Armando **Rochin**

Desarrollador Android

Morus Nigra 2074, Los Mochis 81248

Phone: +52 687-139-0177

Email: armando.rochin@gmail.com

GitHub: ArmandoRochinDev

Google Play: ArmandoRochin

Habilidades

Lenguajes Programación: Java, Kotlin, C#, TSQL

Tecnologías:

GIT, Android, Android Studio, Firebase, MySQL, MsSQL, SQLite, Azure, Power Apps, Power Automate, Azure API, Unity 3D

Librerías:

Jetpack, Paging3, Retrofit, Dagger, Hilt, Room, LiveData, Glide, Espresso, MockK

Arquitectura:

MVVM, Repository, Clean Architecture

Diseño:

XML, Material Design

Test:

JUnit, MockK, Espresso

Metodología:

Scrum, DevOps

Perfil

Desarrollador de aplicaciones con más de 5 años de experiencia en el diseño, desarrollo y mantenimiento de aplicaciones móviles de alta calidad.

Especializado en la implementación de soluciones eficientes y escalables, con solidos conocimientos en arquitecturas MVVM, patrones de diseño, test unitarios, integración y ui.

Experiencia

2019–2023 Desarrollador Movil SR / Crediclub, NL

- Desarrollé y mantuve una aplicación para los colaboradores de la empresa con información relacionada con su trabajo, recibos de nómina, vacaciones, seguros, prestaciones, quejas, etc.
- Implementé arquitectura MVVM y utilicé Retrofit para mejorar la eficiencia en las solicitudes a la API dentro de la app originacion, esta app permite al cliente realizar el trámite de su crédito.
- Colaboré en el desarrollo de la aplicación Mujer Activa de Crediclub, para lograr un aumento en la retención de usuarios. Aplicación para que las clientas puedan gestionar su crédito.
- Lidere él desarrolló de funnel de ventas mejorando la interacción entre asesores de campo y analistas de crédito.

2018 Desarrollador Android / Adsum, SIN

- Trabajé en la integración de Api Route de google maps, proporcionando una experiencia fluida en la generación de rutas para una app de paquetería.
- Se creó aplicación gubernamental para el reporte de baches, choques, reportes de tránsito en las calles de Culiacán.

2015-2016 Desarrollador Software / Coppel, SIN

 Desarrolle y mantuve un sistema web de inventario para el control de bodegas de muebles II de Coppel.

Educación

2009-2014 Instituto Tecnológico Superior De Guasave, SIN Ing. Sistemas Computacionales

2015 NYCE, SIN Java MVC con JavaBeans, servlets y JSP

Idiomas

Español (Nativo)
Ingles (Avanzado)